臺灣臺北地方法院刑事判決
111年度交簡上字第32號
公  訴  人  臺灣臺北地方檢察署檢察官
上  訴  人
即  被  告  陳啟隆


上列上訴人即被告因過失傷害案件，不服本院民國110 年12 月1
4日所為之110 年度交簡字第776號第一審簡易判決（原偵查案號
：110年度調院偵字第487號），提起上訴，經本院管轄之第二審
合議庭判決如下：
    主  文
上訴駁回。
陳啟隆緩刑貳年。
    事  實
一、上訴人即被告陳啟隆（下稱被告）上訴意旨略以：被告業與
    告訴人施智偉達成和解，請求減刑，並給予緩刑宣告等語（
    本院卷第7頁、第46頁、第47頁）。
二、本案經本院合議庭審理結果，認第一審以被告所為係犯刑法
    第284條第1項之過失傷害罪，處拘役35日，如易科罰金，以
    新臺幣（下同）1,000元折算1日，其認事用法及量刑均無違
    誤，應予維持，除補充「被告於本院準備程序及審理中之自
    白」資為證據外，其餘事實、證據及理由，均引用如附件第
    一審判決書之記載。
三、證據能力之說明
    按被告以外之人於審判外之言詞或書面陳述，除法律有規定
    者外，不得作為證據，刑事訴訟法第159 條第1 項固定有明
    文。惟被告以外之人於審判外之陳述，雖不符前4 條之規定
    ，而經當事人於審判程序同意作為證據，法院審酌該言詞陳
    述或書面陳述作成時之情況，認為適當者，亦得為證據。當
    事人、代理人或辯護人於法院調查證據時，知有第159 條第
    1 項不得為證據之情形，而未於言詞辯論終結前聲明異議者
    ，視為有前項之同意，刑事訴訟法第159 條之5 亦規定甚明
    。本件作為證據使用之相關審判外陳述，未經檢察官、被告
    於本院審理過程中聲明異議，本院並審酌該等陳述作成時之
    情況正常，所取得過程並無瑕疵，且與本案相關之待證事實
    具有關連性，認適當作為證據，依前開刑事訴訟法第159 條
    之5 之規定，認上開陳述具有證據能力。
四、駁回上訴之理由：
㈠、按關於刑之量定，係實體法上賦予法院得為自由裁量之事項
    ，倘原審法院已斟酌刑法第57條各款所列情狀，而未有逾越
    法律所規定之範圍，或濫用其權限，即不得任意指摘為違法
    （最高法院72年台上字第6696號判決意旨、75年台上字第70
    33號判決意旨參照）。且在同一犯罪事實與情節，如別無其
    他加重或減輕之原因，下級審量定之刑，亦無過重或失輕之
    不當情形，則上級審法院對下級審法院之職權行使，原則上
    應予尊重（最高法院85年度台上字第2446號判決意旨參照）
    。
㈡、原審判決認被告罪證明確，而依刑法第284條前段、第62條前
    段、第41條第1項前段，刑法施行法第1條之1第1項規定，審
    酌被告前未經法院論罪科刑之素行，被告駕車從路旁起駛，
    疏未注意後方行駛中之告訴人機車行將駛至，而未讓其車先
    行，致生本件車禍，致告訴人因之受有左側近端脛骨閉鎖性
    骨折之傷害，兼衡被告犯後坦承犯行，然與告訴人間未能達
    成和解等一切情狀，量處拘役35日，如易科罰金，以1,000 
    元折算1 日。經核原審判決認事用法，核無不合，且在量刑
    上已具體斟酌刑法第57條各款所列情狀，本於被告之責任為
    基礎，並未偏執一端，而有失輕重之情事，亦未逾越法定範
    圍，依前揭說明，難謂原審量刑有何違法或失當之處，原審
    判決認事用法及量刑既均無不當，被告上訴求予撤銷輕判，
    為無理由，應予駁回。
五、被告前未曾因故意犯罪而受有期徒刑以上刑之宣告，有臺灣
    高等法院被告前案紀錄表1 份在卷為憑，其因一時失慮，致
    罹刑章，犯後坦承犯行，已與告訴人達成和解，並賠償告訴
    人180,000元（不包含強制汽車責任保險理賠金額），有被
    告於本院審理中提出之和解書在卷可憑（本院卷第9頁），
    諒被告經此偵審程序及刑之宣告，應知警惕而無再犯之虞，
    本院認所宣告之刑以暫不執行為適當，爰依刑法第74條第1 
    項第1 款規定予以宣告緩刑2年，以啟自新。
據上論斷，應依刑事訴訟法第455 條之1 第1 項、第3 項、第37
3 條、第368 條，刑法第74條第1 項第1 款，判決如主文。
本案經檢察官林珮菁聲請簡易判決處刑，檢察官楊淑芬到庭執行
職務。 
中　　華　　民　　國　　111 　年　　5 　　月　　10　　日
　　　　　　　　　刑事第十庭審判長法　官　林孟皇
　　　　　　　　　
　　　　　　　　　                法  官  林柔孜
　　　　　　　　　
　　　　　　　　　                法  官  陳采葳
上正本證明與原本無異。
不得上訴。
                                  書記官  邱汾芸
中　　華　　民　　國　　111 　年　　5 　　月　　10　　日